臺灣新竹地方法院民事簡易判決
111年度竹東簡字第72號
原      告  李宜臻  

被      告  陳文玄  

上列當事人間損害賠償事件，本院於民國111年5月20日辯論終結
，判決如下：
    主      文
被告應給付原告新臺幣叁仟柒佰玖拾元，及自民國一一一年一月
二十日起至清償日止，按年息百分之五計算之利息。
原告其餘之訴駁回。
本判決第一項得假執行。
原告其餘假執行之聲請駁回。
    事實及理由
壹、程序方面
　　被告經合法通知，未於言詞辯論期日到場（被告在監執行，
    惟具狀表示無意願到庭），核無民事訴訟法第386條各款所
    列情形，爰依原告之聲請，由其一造辯論而為判決。
貳、實體方面：
一、原告主張：被告於民國110年1月2日15時12分許駕駛車牌號
    碼000-0000號自用小貨車沿新竹縣北埔鄉台3線由北往南方
    向行駛，嗣行經新竹縣北埔鄉台3線79.5公里處時，本應注
    意車前狀況，並隨時採取必要之安全措施，而依當時天候晴
    、日間自然光線、柏油路面乾燥無缺陷、有障礙物但視距良
    好等情，並無不能注意之情事，竟疏未注意及此，不慎撞擊
    前方停等紅燈由訴外人徐瑞崇駕駛之車牌號碼000-0000號自
    用小客車，致乘坐該自用小客車之原告李宜臻受有左前額眉
    骨處鈍挫傷瘀血之傷害。被告過失不法行為已侵害原告之權
    利，原告自得依侵權行為損害賠償之法律關係請求被告負損
    害賠償責任。茲就請求之範圍及金額分別敘明如下：㈠醫療
    費用：原告因受傷害就醫計支付醫療費新臺幣（下同）66,6
    40元。㈡財物損失：原告遺失手機，價值28,000元。㈢
　　車輛損害：汽車損害支出修復費用132,510元。㈣精神慰撫金
    ：原告因本件車禍受傷，受有精神上之痛苦，請求被告賠償
    精神上之損害22,850元。為此，爰依侵權行為損害賠償之法
    律關係請求被告負損害賠償責任。並聲明：㈠被告應給付原
    告250,000元，及自起訴狀繕本送達翌日起至清償日止，按
    年息5%計算之利息。㈡原告願供擔保，請准宣告假執行。
二、被告未於言詞辯論期日到場，亦未提出準備書狀作何聲明或
    陳述。
三、本院之判斷：
（一）原告主張之前揭事實，已據引用本院111年度金訴字第17
      號刑事判決，且被告確確因過失傷害等犯行，業經本院以
      111年度金訴字第17號刑事判決判處罪刑確定，亦有上開
      刑事判決在卷可稽，而被告既未於言詞辯論期日到場爭執
      ，亦未提出書狀作何聲明或陳述，本院依調查證據之結果
      及斟酌全辯論意旨，自堪認原告之主張為真實。
（二）查本件交通事故確係因被告未注意車前狀況之過失所致，
      已據本院111年度金訴字第17號刑事判決認定無訛，被告
      亦未到場爭執，自堪以認定。據此，被告就本件交通事故
      之發生確有過失，且被告之過失行為與原告因本件交通事
      故所受之傷害間亦具相當因果關係，被告自應就其過失不
      法侵權行為所致原告之損害，負賠償責任。
（三）第按，因故意或過失，不法侵害他人之權利者，負損害賠
      償責任。汽車、機車或其他非依軌道行駛之動力車輛，在
      使用中加損害於他人者，駕駛人應賠償因此所生之損害。
　　　不法侵害他人之身體或健康者，對於被害人因此喪失或減
      少勞動能力或增加生活上之需要時，應負損害賠償責任。
      不法侵害他人之身體、健康、名譽、自由、信用、隱私、
      貞操，或不法侵害其他人格法益而情節重大者，被害人雖
      非財產上之損害，亦得請求賠償相當之金額。民法第184
      條第1項前段、第191條之2前段、第193條第1項、第195條
      第1項分別定有明文。查被告就本件交通事故之發生確有
      過失，且原告亦因之受有上開傷害，則原告本於侵權行為
      之法律關係，主張被告應負侵權行為損害賠償責任，自屬
      有據。茲就原告之各項請求有無理由，分述如下：
　　㈠醫療費用部分：原告雖主張因本件交通事故受傷共支出醫
      療費用66,640元，並據提出台北榮民總醫院新竹分院診斷
      證明書暨醫療費用收據、長庚醫療財團法人台北長庚紀念
      醫院診斷證明書暨費用收據、三軍總醫院醫療費用收據、
      台北市立聯合醫院門急診費用收據、嘉貝牙醫診所門診收
      據、祥仁牙醫診所診斷證明書等為證。惟原告因本件交通
      事故係受有左前額眉骨處鈍挫傷瘀血之傷害，原告因此支
      出至台北榮民總醫院新竹分院就醫之醫療費用310元、長
      庚醫療財團法人台北長庚紀念醫院就醫之醫療費用200元
      、三軍總醫院就醫之醫療費用150元、台北市立聯合醫院
      就醫之醫療費用130元，合計共790元，核即屬必要之醫療
      費用，應予准許。至原告於本件經事故發生逾1個多月後
      ，於110年2月8日、110年2月9日至台北市立聯合醫院眼科
      急診、門診支出醫療費用450元；於本件經事故發生逾2個
      多月後，於110年2月22日及不詳日期至嘉貝牙醫診所門診
      支出醫療費用400元，則顯與原告因本件交通事故所受之
      傷害無涉，此部分之醫療費用，即非因本件交通事故所受
      傷害之必要醫療費用，自不應准許。另原告於本件經事故
      發生逾2個多月後，於110年2月26日至祥仁牙醫診所診斷#
      11根尖囊腫，建議拔除、置入骨粉、做人工假牙，預估費
      用65,000元，亦顯與原告因本件交通事故所受之傷害無涉
      ；且依祥仁牙醫診所檢附之病歷，原告#11牙齒係因局部
      侵襲性牙周炎診斷為根尖囊腫，亦顯與原告向醫師主訴因
      撞到（蓋原告受傷之位置係在左前額眉骨）無涉，故此部
      分原告拔除牙齒後，未來縱有置入骨粉、做人工假牙而預
      估支出醫療費用65,000元，亦非因本件交通事故所受傷害
      之必要醫療費用，亦不應准許。
　　㈡財物損失部分：原告雖主張因本件交通事故遺失手機，價
      值28,000元，並提出遺失案件報案證明申請書為證。惟原
      告提出之遺失案件報案證明申請書僅足以證明原告有報案
      遺失手機，然並不足以證明原告遺失手機之事屬實，亦即
      不足以證明原告確有遺失手機。況本件交通事故發生於00
      0年0月0日15時12分，倘原告確有遺失手機，當下即應知
      悉，衡情即應同時於警方處理本件交通事故時向警方陳明
      ，豈有於事隔約4小時即同日19時5分再報案之理。再者，
      本件交通事故係被告駕駛自用小貨車從後追撞，原告係乘
      坐在被追撞之自用小客車內，衡情自不可能發生原告遺失
      手機之結果，縱然原告確有遺失手機，亦與被告之過失行
      為不具相當因果關係。據此，原告主張因本件交通事故遺
      失手機，而請求被告賠償手機價值28,000元，亦不足採信
      ，不應准許。
　　㈢車輛損害部分：原告雖主張因本件交通事故受有汽車維修
      費用132,510元之損害，並提出交修單、統一發票為證。
      惟不法毀損他人之物者，被害人得請求賠償其物因毀損所
      減少之價額。民法第196條固定有明文。然揆諸前揭規定
      ，物被毀損時，乃被害人始得請求加害人賠償其物因毀損
      所減少之價值，而被害人則係指物之所有人。經查，系爭
      車牌號碼000-0000號自用小客車車主即所有人係訴外人豐
      雅興業股份有限公司，原告提出之統一發票買受人亦為豐
      雅興業股份有限公司，此有車籍資料及原告提出之統一發
      票在卷可稽，自堪以認定。據此，原告既非該物即車牌號
      碼000-0000號自用小客車毀損之被害人，自無從請求被告
      賠償該車牌號碼000-0000號自用小客車毀損之損害。從而
      ，原告請求被告賠償車牌號碼000-0000號自用小客車毀損
      所生之修復費用132,510元，亦屬無據，不應准許。
    ㈣精神慰撫金部分：按不法侵害他人之人格權，被害人受有
      非財產上損害，請求加害人賠償相當金額之慰撫金時，法
      院對於慰撫金之量定，應斟酌實際加害情形、所造成之影
      響、被害人痛苦之程度、兩造之身分地位經濟情形及其他
      各種狀況，以核定相當之數額（最高法院47年度台上字第
      1221號、51年度台上字第223號判例意旨參照）。查被告
      就本件車禍交通事故之發生確有過失，且原告亦因之受有
      前揭之傷害，已如前述，衡諸原告所受之傷害，堪認精神
      上應受有痛苦。從而，原告本於侵權行為之法律關係，請
      求被告賠償非財產上損害，自屬有據。本院審酌被告係因
      過失而造成原告受有前揭之傷害，原告所受之傷害輕微，
      又參以被告為高中畢業，原從事玉石切割，稱經濟狀況勉
      持；原告亦係高中肄業，為家管，稱經濟狀況小康。另原
      告109年度所得總額32,420元，名下財產總額11,148,860
      元，被告109年度年所得總額0元，名下財產僅汽車2輛，
      此已據原告陳明，並有本院111年度金訴字第17號刑事判
      決判載明及本院依職權所調取之兩造稅務電子閘門財產所
      得調件明細表在卷可佐，而綜據兩造之學經歷、社會地位
      、經濟狀況，被告所為侵權行為態樣及原告所受精神上之
      痛苦程度等一切情狀，認原告請求被告賠償非財產上之損
      害22,850元，核尚屬過高，應以3,000元為相當，逾此部
      分之請求，即非有據，無從准許。
　 ㈤綜據上述，原告得請求被告賠償之損害合計為3,790元（計
     算式：醫療費790元＋精神慰撫金3,000元＝3,790元）。
四、綜上，原告基於侵權行為損害賠償之法律關係，請求被告給
    付3,790元，及自刑事附帶民事起訴狀繕本送達翌日即111年
    1月20日起至清償日止，按年息百分之5計算之利息範圍內，
    即為有理由，應予准許。至逾上開範圍所為之請求，則無理
    由，應予駁回。
五、假執行宣告：本件係依民事訴訟法第427條第1項適用簡易訴
    訟程序所為被告部分敗訴之判決，就被告敗訴部分，應依職
    權宣告假執行。至原告其餘假執行之聲請，則因原告其餘之
    訴業經駁回，而失所附麗，應予駁回。
六、無庸確定訴訟費用額：本件係原告於刑事訴訟程序提起之附
    帶民事訴訟，並經本院刑事庭裁定移送本院民事庭審理，依
    刑事訴訟法第504條第2項規定，應免納裁判費，且本件兩造
    亦無其他訴訟費用之支出，自無庸確定訴訟費用額，併予敘
    明。　　
中    華    民    國   111    年     6   月      10   日
                  竹東簡易庭    法  官  汪銘欽
以上正本係照原本作成。
如對本判決上訴，須於判決送達後20日內向本院提出上訴狀。如
委任律師提起上訴者，應一併繳納上訴審裁判費。
中    華    民    國   111    年     6    月     10   日
                                書記官  周育瑜